臺灣桃園地方法院民事裁定　　　　　　　100年度簡抗字第7號
抗　告　人　劉恩秀
相　對　人　劉寶明
　　　　　　陳雲龍
上列當事人間遷讓房屋等事件，抗告人對於中華民國100 年8 月
17日本院中壢簡易庭裁定（100 年度壢簡字第104 號）提起抗告
，本院裁定如下：
    主  文
抗告駁回。
抗告訴訟費用由抗告人負擔。
    理  由
一、按提起民事第二審上訴，應依民事訴訟法第77條之16第1 項
    規定繳納裁判費，此為必須具備之程式。又對於簡易程序第
    一審裁判之上訴及抗告程序，準用第434 條第1 項、第434
    條之1 及第三編第一章、第四編之規定；上訴不合程式或有
    其他不合法之情形而可以補正者，原第一審法院應定期間命
    其補正，如不於期間內補正，應以裁定駁回之，民事訴訟法
    第436 條之1 第3 項、第442 條第2 項亦定有明文。
二、抗告意旨略以：原裁定固命抗告人繳納上訴費，然抗告人因
    病而於親友住處休養，並未收到命補繳裁判費之裁定，而抗
    告人亦願意於民國100 年9 月9 日前繳清上訴費用，為此爰
    提起抗告等語。
三、查本件抗告人前對本院中壢簡易庭100 年度壢簡字第104 號
    第一審判決提起上訴，該訴訟標的金額經核定為新台幣（下
    同）1,660,000 元，應繳第二審裁判費26,151元，業據原審
    先於100 年5 月25日以桃院永民佩100 壢簡字第104 號函命
    抗告人補繳上訴費用26,151元，而該函於100 年6 月3 日送
    達抗告人；復經原審於100 年7 月11日以100 年度壢簡字第
    104 號裁定命抗告人於收受該裁定後5 日內補繳上訴費用26
    ,151元，而該裁定於100 年7 月29日送達抗告人，有送達證
    書2 紙附於前開卷宗可稽，而抗告人於收受該補費裁定後，
    逾期迄未補繳裁判費等情，亦有本院民事科查詢簡答表1 紙
    附於前開卷宗足憑，是原審乃依首揭規定裁定駁回抗告人之
    上訴，並無何違誤可言，且抗告意旨所稱並未收到命補繳裁
    判費裁定云云，即無所據。至於抗告意旨另稱抗告人願於10
    0 年9 月9 日前繳清上訴費用云云，亦無解於抗告人合法收
    受補費裁定後，卻逾期迄未補費之事實，蓋凡當事人提起民
    事訴訟，除依法律規定有免徵裁判費之情形外，均應依法繳
    納裁判費，其起訴始得謂為合法，苟起訴時未繳納裁判費，
    經法院裁定命其補正，仍未於期限內補正者，法院自得裁定
    駁回其訴，是抗告人上開主張即有誤會，其抗告並無理由。
    此外，本院依職權查詢抗告人自100 年5 月24日起之繳費情
    形，亦均無任何繳費記錄，此有本院民事科、中壢簡易庭、
    桃園簡易庭查詢簡答表3 紙附卷可參。從而，本件抗告意旨
    並無理由，應予駁回。
四、結論：本件抗告為無理由，依民事訴訟法第436 條之1 第3
    項、第495 條之1 第1 項、第449 條第1 項、第95條、第78
    條，裁定如主文。
中    華    民    國   100    年    11    月    30    日
            民事第二庭 審判長 法  官  劉克聖
                              法  官  陳彥年
                              法  官  卓立婷
以上正本係照原本作成。
本裁定除以適用法規顯有錯誤為理由，不得再抗告；如提再抗告
，應於收受送達後10日內，委任律師為代理人向本院提出再抗告
狀，並繳納再抗告費新台幣1000元。
中    華    民    國   100    年    11    月    30    日
                              書記官  王素玲